臺灣高等法院花蓮分院刑事裁定　　　　　　　　　　　　九十四年度毒抗字第七號
　　抗　告　人　甲○○
右列抗告人因檢察官聲請強制戒治案件，不服臺灣花蓮地方法院九十四年度毒聲字第
五二號，中華民國九十四年三月二十四日裁定（檢察官聲請案號：九十四年度毒偵緝
字第十七號），提起抗告，本院裁定如左：
    主  文
抗告駁回。
    理  由
一、抗告意旨略以：（一）抗告人未曾於民國（下同）九十三年六月十六日十時二十
    六分前九十六小時內施用第二級毒品，且檢察官聲請書所載抗告人之出生年、月
    、日與抗告人個人資料並不相符。（二）又原法院未深入查證，僅憑法務部約聘
    醫生數分鐘之約談，即認定抗告人有繼續施用毒品之傾向，亦有未妥。（三）此
    外，檢察官聲請意旨無非依醫師研判，認有繼續施用毒品之傾向，然「傾向」乃
    未發生之行為，何能予以論罪云云。
二、按「施用毒品者，於裁定送觀察、勒戒後，有繼續施用毒品之傾向者，由法院裁
    定令入戒治處所施以強制戒治，其期間為六個月以上，至無繼續強制戒治之必要
    為止，但最長不得逾一年」，毒品危害防制條例第二十條第二項後段定有明文。
三、經查：
（一）抗告人於保護管束期間，於九十三年六月十六日採其尿送驗，結果呈甲基安非
      他命陽性反應等情，有「臺灣花蓮地方法院檢察署受保護管束人尿液檢體監管
      記錄表」及「慈濟大學濫用藥物檢驗中心檢驗總表」各乙份附卷可稽（偵查卷
      第三頁、第七頁）。是抗告意旨空言否認於上開時間施用第二級毒品，不足為
      採。
（二）另檢察官強制戒治聲請書之聲請對象，及原法院九十四年度毒聲字第五二號之
      裁定對象，皆為本件抗告人甲○○無訛（身份證統一編號：Ｚ0000000
      00號）。雖檢察官強制戒治聲請書所載抗告人出生年、月、日雖有誤寫，並
      不影響原法院對抗告人同一性之認定，併此說明。
（三）再抗告人經專業醫師就其人格特質、臨床徵候及環境相關因素，綜合判斷其是
      否有繼續施用毒品之傾向，總得分為六十八分，經評估為有繼續施用毒品之傾
      向乙節，有臺灣花蓮看守所附設勒戒處所出具之「有無繼續施用毒品傾向評估
      標準紀錄表」及「有無繼續施用毒品傾向證明書」各乙紙在卷可參。是抗告人
      空言指摘原法院未經查證有無繼續施用毒品之傾向，僅憑約聘醫師數分鐘約談
      云云，自非可取。
（四）末按毒品危害防制條例第二十條第二項後段明文規定，「觀察、勒戒後，認有
      繼續施用毒品之傾向者，由法院裁定令入戒治處所施以強制戒治」。則抗告人
      辯稱施用毒品之「傾向」不應予以論罪云云，與上開法條不合，其以此為辯，
      亦無理由。
四、綜上各情，原法院裁定令抗告人入戒治處所施以強制戒治六個月以上，至無繼續
    強制戒治之必要為止，但最長不得逾一年，並無不當。抗告意旨所指皆無理由，
    應予駁回。
據上論斷，應依刑事訴訟法第四百十二條，裁定如主文。
中      華      民      國    九十四    年      五      月     十三     日
                                    審判長法官  林  慶  煙
                                          法官  黃  永  祥
                                          法官  林  德  盛
右正本證明與原本無異。
本件不得再抗告。
                                        書記官  劉  夢  蕾
中      華      民      國    九十四    年      五      月     十三     日
